臺灣板橋地方法院民事判決　　　　　　　 96年度訴字第660號
原　　　告　美華影音科技股份有限公司
法定代理人　乙○○
訴訟代理人　丙○○
被　　　告　甲○○
上列當事人間請求侵權行為損害賠償等事件，原告提起刑事附帶
民事訴訟（96年度簡附民字第8 號），經本院刑事庭移送，於民
國96年5 月28日言詞辯論終結，判決如下：
    主      文
被告應給付原告新台幣柒萬元及自民國九十六年二月十七日起至
清償日止，按年息百分之五計算之利息。
被告應負擔費用，將台灣板橋地方法院九十六年度簡字第二二六
號刑事判決書如附件所示部分刊登於自由時報影劇版外頁之十五
乘二十公分版面。
原告其餘之訴駁回。
訴訟費用由被告負擔百分之二十，餘由原告負擔。
    事實及理由
一、原告主張：被告明知「迷霧闍城、粉紅色腰帶、你有夠狠、
    愛到坎站、鴛鴦鎖匙、情海波浪、愛風騷」等7 首歌曲係原
    告享有音樂著作之歌曲，未經原告之授權不得重製及公開演
    出，竟於民國（下同）93年間某日，在台北縣三重市重新橋
    下跳蚤市場內，向年籍不詳之成年人士，以新台幣（下同）
    1 萬多元之代價購得違反重製上開歌曲之金嗓電腦伴唱機設
    備後，自95年8 月間某日起，以每月5,000 元之代價，將該
    伴唱機放置在其所經營之台北縣三重市○○街57號1 樓「白
    梅飲食店」內，供不特定消費者點唱而公開演出上開歌曲，
    以此方式侵害原告之權利，涉嫌違法著作權法第92條、第93
    條第1 項第3 款及第87條第6 款罪責，業蒙鈞院審理在案。
    原告因被告之侵權行為受有損害，二者並有因果關係，惟因
    原告不易證明實際損害，爰依著作權法第88條第2 項、第89
    條規定，請求鈞院以每首60,000元計算損害，酌定被告應賠
    償之金額為420,000 元，並由被告負擔費用，將刑事判決書
    登載新聞紙等語。並聲明：(一)被告應給付原告420,000 元及
    自起訴狀繕本送達翌日起至清償日止，按年息5%計算之利息
    。(二)被告應負擔費用，將台灣板橋地方法院96年度簡字第22
    6 號刑事判決書如附件所示部分刊登於自由時報影劇版外頁
    之15乘20公分版面。
二、被告則以：被查獲之7 首歌並非流行歌曲，點唱率低，伊將
    購得之伴唱機設備以1 台5,000 元之代價出租他人，承租人
    再以1 首歌10元之價格供客人點唱，伊出租個月即遭查獲，
    獲利不多，原告請求賠償之數額過高等語置辯，並求為判決
    駁回原告之訴。
三、查原告主張「迷霧闍城、粉紅色腰帶、你有夠狠、愛到坎站
    、鴛鴦鎖匙、情海波浪、愛風騷」等7 首歌曲係原告享有音
    樂著作之歌曲，非經原告同意或授權不得重製及公開演出，
    竟於93年間某日，在台北縣三重市重新橋下跳蚤市場內，向
    年籍不詳之成年人士，以1 萬多元之代價購得違反重製上開
    歌曲之金嗓電腦伴唱機設備，並自95年8 月間某日起，以每
    月5,000 元之代價，將該伴唱機放置在其所經營之台北縣三
    重市○○街57號1 樓「白梅飲食店」內，供不特定消費者點
    唱而公開演出上開歌曲，以此方式侵害原告權利等情，已據
    原告提出使用同意合約書、獨家發行權專屬授權合約書影本
    各1 份為證，並經本院核閱刑事庭移送本件附帶民事訴訟案
    件時檢送之台灣板橋地方法院檢察署95年度偵字第28287 號
    偵查影印卷宗內相關資料無訛。此外，被告所涉違反著作權
    之刑事罪責部分，亦經本院以96年度簡字第226 號刑事判決
    判處有期徒刑2 月，如易科罰金以1,000 元折算1 日確定並
    執行完畢在案，復為被告自陳在卷，準此，自堪信原告上開
    主張為真實。
四、按因故意或過失不法侵害他人之著作財產權或製版權者，負
    損害賠償責任；依前項規定，如被害人不易證明其實際損害
    額，得請求法院依侵害情節，在一萬元以上一百萬元以下酌
    定賠償額，著作權法第88條第1 、2 項前段定有明文。本件
    被告未經原告授權或同意，逕將其購入內有灌錄原告享有音
    樂著作之「迷霧闍城」等7 首歌曲之伴唱機出租予「白梅飲
    食店」負責人，供該店內不特定顧客點唱，自屬侵害原告上
    揭著作財產權，依前開規定，對原告即負有損害賠償責任。
    本院審酌被告出租之伴唱設備僅有1 台，且所放置之「白梅
    飲食店」乃係私人經營之一般店面，規模不大，又位在台北
    縣三重市○○街，尚非繁華熱鬧地區，而「迷霧闍城」等7
    首歌曲亦非當紅之流行歌曲，點唱者應非眾多，原告受害情
    節非屬重大等一切情狀，認以每首10,000元計算損害為適當
    ，故被告應賠償之總額為70,000元（10,000元×7 首＝70,0
    00元）。原告逾上開範圍之請求，非屬有據，不應准許。
五、次按，被害人得請求由侵害人負擔費用，將判決書內容全部
    或一部登載新聞紙、雜誌，復為著作權法第89條所明定。本
    件被告既不法侵害原告之音樂著作財產權，其刑事部分並經
    判刑確定在案，是原告依上開規定，請求由被告負擔費用，
    將本院96年度簡字第226 號刑事判決書如附件所示部分刊登
    於自由時報影劇版外頁之15乘20公分版面，即屬有據，應予
    准許。
六、綜上所述，原告依著作權法第88條第1 、2 項前段及第89條
    規定，請求被告賠償70,000元及自96年2 月17日起至清償日
    止，按年息5%計算之利息，暨由被告負擔費用，將本院96年
    度簡字第226 號刑事判決書如附件所示部分刊登於自由時報
    影劇版外頁之15乘20公分版面，為有理由，應予准許。逾上
    開範圍之請求，則無理由，應予駁回。
七、本件事證已臻明確，兩造所為之其他主張、陳述並所提之證
    據，經審酌後，認均與本件之結論無礙，不再一一論述，附
    此敘明。
八、訴訟費用負擔之依據：民事訴訟法第79條。
中　　華　　民　　國　　96　　年　　6 　　月　　14　　日
                  民事第二庭    法　官　程怡怡
以上正本係照原本作成
如對本判決上訴，須於判決送達後20日內向本院提出上訴狀
中　　華　　民　　國　　96　　年　　6 　　月　　20　　日
                                書記官　華海珍
